臺灣彰化地方法院刑事判決
110年度易字第487號
公  訴  人  臺灣彰化地方檢察署檢察官
被      告  吳欣成


上列被告因竊盜案件，經檢察官提起公訴（110年度偵字第1655
號），本院判決如下：
    主  文
吳欣成犯竊盜罪，累犯，處有期徒刑陸月，如易科罰金，以新臺
幣壹仟元折算壹日。未扣案之鴨肉肆隻及蝦子捌盒，均沒收，於
全部或一部不能沒收或不宜執行沒收時，追徵其價額。
    犯罪事實
一、吳欣成於民國109年11月10日凌晨1時40分許，駕駛車牌號碼
    00-0000號自用小貨車（下稱上開小貨車）停放在彰化縣線
    西鄉金馬路上，再步行至彰化縣○○鄉○○路0段000巷00○0號前
    ，見黃淑娟之母所有置放在該處騎樓之冰箱未上鎖且無人看
    管，竟意圖為自己不法之所有，基於竊盜之犯意，徒手打開
    該冰箱，並竊取其內之鴨肉4隻、蝦子8盒（價值約新臺幣2,
    800元）後，再步行返回上開小貨車並載離之。
二、案經彰化縣警察局和美分局報告臺灣彰化地方檢察署檢察官
    偵查起訴。
    理  由
一、本判決所引用被告以外之人於審判外之各項言詞陳述、書面
    證據及非供述證據，檢察官、被告吳欣成於本院準備程序及
    審理中，均表示同意列為證據，本院審酌該等證據之取得過
    程並無瑕疵，均屬合法，與本案待證事實間復具有相當之關
    聯性，以之為本案證據尚無不當，且本院於審理時逐一提示
    ，檢察官、被告對於證據能力之適格均亦未爭執，故採納為
    證據方法，應無礙被告於程序上之彈劾詰問權利，均得採為
    本案之證據。 
二、訊據被告固坦承於109年11月10日凌晨1時40分許，駕駛上開
    小貨車停放在彰化縣線西鄉金馬路上，再步行至彰化縣線西
    鄉沿海路1段615巷內，然矢口否認有何竊盜犯行，辯稱：伊
    只有在偵查卷第121頁照片中所指之處，撿拾兩袋舊衣服，
    沒有偷鴨肉及蝦子云云。經查：　
(一)被害人所有之鴨肉4隻及蝦子8盒確實於109年11月10日凌晨1
    時40分許，在其住家騎樓之冰箱內遭竊乙情，業據證人黃淑
    娟於偵訊及本院審理時證述：於109年11月9日晚間，鴨肉4
    隻及蝦子8盒還在其住家騎樓之冰箱內，案發當天早上9點才
    發現遭竊，該冰箱平常不會上鎖，鴨肉和蝦子可以各用1個
    袋子裝起來，其中蝦子是用長方形的盒子裝等語（見偵字卷
    第153、154頁；本院卷第103至108頁），是此部分事實，應
    可認定。
(二)被告於109年11月10日凌晨1時44分許，步行在彰化縣線西鄉
    沿海路1段615巷內，且往被害人住處方向前進，而當時手中
    並無提任何物品，復於同日凌晨1時50分許，被告走向其車
    輛停放位置，卻手提2袋物品，其中1袋裝有長方形盒裝物品
    乙節，有本院勘驗筆錄（見本院卷第110、111頁）及監視器
    錄影翻拍照片可稽（見偵字卷第61至65頁）。又被告手提物
    品之特徵與證人上開證述相符。此外，並有員警職務報告（
    見偵字卷至41頁）、現場照片及路線圖在卷可參（見偵字卷
    第71至79頁），顯見被告於案發當天，確實有竊取鴨肉4隻
    及蝦子8盒無誤。
(三)至被告雖辯稱：伊只有在偵查卷第121頁照片中所指之處，
    撿拾兩袋舊衣服云云，然經本院勘驗監視器畫面光碟，被告
    於109年11月10日凌晨1時44分許，有先拿手電筒到偵查卷第
    121頁照片處（鐵皮圍籬旁）找尋東西，但該處並無任何物
    品，被告隨即往被害人住處方向前進，此有本院勘驗筆錄可
    參（見本院卷第111頁），並無被告所稱在該處撿拾2袋舊衣
    物之情事，是被告所辯明顯與事實不符，不可採信。另被告
    雖提出舊衣物、食材及擺攤臭豆腐之照片，但此僅能證明被
    告之職業及其所有之物品，均與本案無涉，不足以作為有利
    於被告之證據。　
(四)本案事證已臻明確，被告犯行洵堪認定，應依法論科。　　
二、論罪科刑部分：
(一)核被告所為，係犯刑法第320條第1項竊盜罪。又被告前⑴於9
    1年間，因加重竊盜案件，經臺灣板橋地方法院（現改制為
    臺灣新北地方法院）以98年度易緝字第33號判處有期徒刑1
    年4月，上訴後，經臺灣高等法院以98年度上易字第1172號
    判決駁回上訴而確定；⑵於101年間，因加重竊盜案件，經臺
    灣臺中地方法院以102年度易字第301號判處有期徒刑8月確
    定；⑶於101年間，因加重竊盜案件，經臺灣臺中地方法院以
    102年度易字第2297號判處有期徒刑11月、7月，應執行有期
    徒刑1年4月確定；⑷於101年間，因加重竊盜案件，經臺灣臺
    中地方法院以102年度易字第1341號判處有期徒刑1年確定；
    上開⑵至⑷所示之罪，經臺灣臺中地方法院以102年度聲字第4
    495號裁定定應執行有期徒刑2年10月確定，並與⑴接續執行
    ，嗣接續執行另案傷害案件所處拘役55日，於105年12月27
    日執行完畢出監，有臺灣高等法院被告前案紀錄表在卷可稽
    。被告於5年內故意再犯本件有期徒刑以上之罪，為累犯，
    經參酌司法院釋字第775號解釋意旨，並衡諸被告於本案之
    犯罪情節，尚無因累犯之加重而生罪刑不相當之情形，爰依
    刑法第47條第1項規定，加重其刑。
(二)爰審酌被告不思循正當途徑獲取財物，竟為一己私利，恣意
    竊取他人財物，顯然缺乏對他人財產權應予尊重之觀念，且
    其犯後矢口否認犯行，毫無悔改之意，所為實不可取，並衡
    酌被告之犯罪動機、手段、智識程度、生活狀況、竊取物品
    價值等一切情狀，量處如主文所示之刑，並諭知易科罰金之
    折算標準，以示懲儆。
三、被告竊得之鴨肉4隻及蝦子8盒，為本案之犯罪所得，應依刑
    法第38條之1第1項、第3項規定宣告沒收，於全部或一部不
    能沒收或不宜執行沒收時，追徵其價額。
據上論斷，應依刑事訴訟法第299條第1項前段，判決如主文。
本案經檢察官詹雅萍偵查起訴、由檢察官吳宗穎到庭執行公訴。
中　　華　　民　　國　　110 　年　　9 　　月　　27　　日
                  刑事第八庭    法     官   陳彥志
以上正本證明與原本無異。
如不服本判決應於收受判決後20日內向本院提出上訴書狀，並應
敘述具體理由；其未敘述上訴理由者，應於上訴期間屆滿後20日
內向本院補提理由書（均須按他造當事人之人數附繕本）「切勿
逕送上級法院」。
告訴人或被害人對於判決如有不服具備理由請求檢察官上訴者，
其上訴期間之計算係以檢察官收受判決正本之日期為準。
中　　華　　民　　國　　110 　年　　9 　　月　　27　　日
                                書  記  官  于淑真
附錄本案論罪科刑法條：　　　　　　　　　　　　　　　　　
中華民國刑法第320條第1項　　　　　　　　　　　　　　　　
意圖為自己或第三人不法之所有，而竊取他人之動產者，為竊盜
罪，處5年以下有期徒刑、拘役或50萬元以下罰金。